# 请教陈版主，长期待摊费在什么业务里会用到啊？

提问人：yemingzhu1980 时间：2011-12-16 16:55:40
回复 abv819 的帖子
固定资产大修支出、经营性租入固定资产的改良支出计入"长期待摊费用'中。

回答人：chenyiwei
固定资产大修理支出计入长期待摊费用的基本前提是符合资本化条件。

提问人：superCFO 时间：2011-12-16 19:37:41
还有已足额撮折旧的固定资产的改建支出也计入"长期待摊费用'中

回答人：chenyiwei
这是税务上的做法，严格来说不符合会计规定，会计上应计入固定资产。

提问人：abv819 时间：2011-12-16 16:08:26
1801 长期待摊费用 一、本科目核算企业已经发生但应由本期和以后各期负担的分摊期限在 1 年以上的各项费用。 二、本科目应按费用项目进行明细核算。 三、企业发生的长期待摊费用，借记本科目，贷记有关科目。 摊销长期待摊费用时，借记“管理费用”、“销售费用”等科目，贷记本科目。 四、本科目期末借方余额，反映企业尚未摊销完毕的长期待摊费用的摊余价值。 长期待摊费在什么业务里会用到啊？都有哪些常见业务会用到，谢谢！

回答人：chenyiwei
除了上面提到的经营租入固定资产改良支出、符合资本化条件的大修理支出以外，某些没有对应于特定资产但确实受益期超过一年的支出，如电力增容费、不能转让的高尔夫球证、符合在服务期限内分摊条件的由企业为员工支付的培训费等，也可属于长期待摊费用。这类问题在本版面上以前均有讨论。

回答人：chenyiwei
回复 9599510 的帖子
对于租赁土地上的建筑物和构筑物等设施，确为本企业所控制且在生产经营中使用，且没有权属纠纷，本企业在其中的经济利益可以获得保障的，严格来说应确认为一项固定资产，因为符合固定资产准则对“固定资产”的定义和确认条件。但在实务中，还是有很多情况下以“不能转让”为由列报为长期待摊费用。但其本质上是固定资产，所以应当根据固定资产准则中对折旧年限确定的原则——在使用寿命内计提折旧，确定折旧年限。在考虑使用寿命时，除了该房屋本身的可使用年限以外，还应当关注本企业与土地出租人之间约定的租赁年限，以及租赁期满后对房屋如何处理、是否可以获得补偿等约定。
税法上规定的长期待摊费用最短摊销年限为 3 年，一般情况下会计上的折旧年限都会超过 3 年，所以应当不会存在重大的税、会差异。

提问人：laoxuesh 时间：2011-12-17 16:56:07
回复 chenyiwei 的帖子
企业初建期间，发生的管理费用、财务费用以及业务费用，我们公司全部录入到长期待摊费用中，请问一下，是否合适？

回答人：chenyiwei
你公司执行新准则还是原会计制度？你说的“企业初建期间”何时开始何时结束，与会计准则或制度所说的“筹建期”含义是否相同？“业务费用”具体指什么？